【裁判字號】    92,自,4
【裁判日期】    920317
【裁判案由】    妨害名譽等
【裁判全文】
臺灣板橋地方法院刑事判決                              九十二年度自字第四號
    自  訴  人  丙○○
    被      告  甲○○
右列被告因恐嚇等案件，經自訴人提起自訴，本院判決如左：
    主  文
甲○○公然侮辱人，處罰金貳仟元，如易服勞役，以參佰元折算壹日。又以加害身體
之事恐嚇他人，致生危害於安全，處拘役貳拾日，如易科罰金，以參佰元折算壹日。
    事  實
一、丙○○與甲○○係居住於臺北縣中和市○○路四三二巷三四號同棟公寓共同樓梯
    之上下樓層鄰居，丙○○因甲○○在樓梯間堆放雜物而對甲○○不滿，於民國九
    十一年七月二十一日九時許，丙○○在上址一樓樓梯間門前（巷道中）之公共場
    所巧遇甲○○，即與甲○○因上開細故發生口角衝突。詎甲○○竟基於公然侮辱
    之犯意，而於上開時、地，以「幹你老母老雞  （台語）」辱丙○○，而在特
    定多數人均得以共見共聞之情形下，公然侮辱丙○○。甲○○與丙○○旋即各自
    基於傷害之犯意，互相毆打均成傷（二人所涉傷害部分均業經本院判決有罪，其
    中甲○○部分上訴後，由臺灣高等法院判決上訴駁回在案）。甲○○復另行基於
    恐嚇之犯意，於上開時、地，向丙○○恐嚇稱：「以後小心點」，致使丙○○因
    此而心生畏懼，而以加害身體之事，恐嚇丙○○，致生危害於安全。
二、案經被害人丙○○自訴。
    理  由
一、訊據被告甲○○矢口否認有前揭之犯行，辯稱：伊並未辱丙○○，亦未恐嚇丙
    ○○云云。惟查，右揭事實，業據自訴人即被害人丙○○指訴歷歷，核與證人乙
    ○○、王美今（自訴人之媳婦）、黃月娥（自訴人之妻）分別於本院審理時所證
    述之情節均相符。至證人郭志忠雖於本院審理時證稱：伊有聽到有人「幹你娘
    」，但不知是誰的；伊沒有聽到有人「幹你老母老雞  （台語）」云云及證
    人林素華即被告之妻雖於本院審理時證稱：甲○○沒有跟丙○○說「以後小心點
    」云云，惟查，案發當時，證人郭志忠（住在案發地點斜對面）係在附近觀看，
    而未近身勸架，為本院審理本院九十一年度自字第三三六號被告與自訴人互控傷
    害案件之職務上所查知之事實，有本院九十一年度自字第三三六號判決一份附卷
    可稽，是證人郭志忠對於被告與自訴人於案發當時所為之所有行為，是否能鉅細
    靡遺地完全見聞並清楚記得，實有待商榷，自不能僅憑證人郭志忠未聽到有人
    「幹你老母老雞  （台語）」云云，即認定並無此情事發生；況其亦證稱有聽到
    有人「幹你娘」，足見案發當時確有辱之情形。另證人林素華既為被告之妻
    ，業據其證述在卷，則其所為之上開證詞難免有偏坦被告之虞。再者，本件被告
    所為之上開恐嚇等犯行，業據證人乙○○到庭結證稱：「九十一年七月二十一日
    在臺北縣中和市○○路四百三十二巷三十四之三號一樓樓梯口，我有看到甲○○
    從機車下來，就一直罵丙○○「幹你老母老雞  （台語）」二十幾次。丙○○叫
    被告東西以後不要再放在那裡。後來他們就互毆。之後被告又叫原告（丙○○）
    以後小心點（台語）。」等語明確，其中被告罵丙○○「幹你老母老雞  （台語
    ）」一節，其餘證據業如前述，且互核均相符。是被告所為之上開辯解，尚不足
    採。事證明確，被告之犯行應堪認定。
二﹑核被告所為，係犯刑法第三百零九條第一項之公然侮辱罪及第三百零五條之恐嚇
    危害安全罪。被告所犯上開二罪，犯意各別，罪名不同，應予分論併罰。爰審酌
    被告之品行、生活狀況、智識程度，被告與自訴人係鄰居關係，竟因細故發生口
    角衝突，致有本件之犯行，使自訴人之人格遭受貶抑，並減損自訴人之聲譽，且
    致自訴人之身心陷於畏懼中，被告犯罪之動機、目的、手段、犯罪所生之危害及
    被告犯罪後猶飾詞卸責之態度等一切情狀，分別量處如主文所示之刑，並就公然
    侮辱部分諭知易服勞役之折算標準及就恐嚇部分諭知易科罰金之折算標準，以示
    懲儆。
據上論斷，應依刑事訴訟法第三百四十三條、第二百九十九條第一項前段，刑法第三
百零九條第一項、第三百零五條、第四十一條第一項前段、第四十二條第二項，罰金
罰鍰提高標準條例第一條前段、第二條，判決如主文。
中    華    民    國      九十二      年      三       月     十七      日
                                      臺灣板橋地方法院刑事第一庭
                                          法  官  楊  千  儀
右正本證明與原本無異。
如不服本判決，應於判決送達後十日內，向本院提出上訴狀。
                                          書記官  吳  河  東
中    華    民    國      九十二      年      三       月     二十一    日
附錄本案論罪科刑法條全文
刑法第三百零九條
公然侮辱人者，處拘役或三百元以下罰金。
以強暴犯前項之罪者，處一年以下有期徒刑、拘役或五百元以下罰金。
刑法第三百零五條
以加害生命、身體、自由、名譽、財產之事恐嚇他人，致生危害於安全者，處二年以
下有期徒刑、拘役或三百元以下罰金。
（罰金已依罰金罰鍰提高標準條例提高十倍）


司法院資訊處製作；財團法人民間司法改革基金會備份。
